臺灣士林地方法院民事裁定　　　　　 100年度消債清字第30號
債　務　人　林上堯（原名：林宗諺、林漢民）
代　理　人　謝杏奇律師
上列當事人聲請清算事件，本院裁定如下：
    主  文
債務人林上堯（原名：林宗諺、林漢民）自中華民國一百年十月
二十八日十七時起開始清算程序，並同時終止清算程序。
    理  由
一、按債務人與金融機構協商成立者，不得聲請更生或清算，但
    因不可歸責於己之事由，致履行顯有重大困難者，不在此限
    ，消費者債務清理條例第151 條第5 項定有明文。次按債務
    人不能清償債務或有不能清償之虞，於法院裁定開始更生程
    序或許可和解或宣告破產前，得向法院聲請清算，此觀諸同
    條例第3 條、第80條之規定自明。又法院開始清算程序之裁
    定，應載明其年、月、日、時，並即時發生效力；債務人之
    財產不敷清償清算程序之費用時，法院應裁定開始清算程序
    ，並同時終止清算程序，亦為同條例第83條第1 項、第85第
    1 項所明定。
二、本件聲請意旨略以：債務人有不能清償債務之情事，前曾於
    民國99年3 月依消費者債務清理條例第151 條之規定與金融
    機構成立協商，協商條件為自同年4 月起，分168 期，利率
    2.5%，每月還款新臺幣（下同）4,373 元。惟伊於100 年2
    月間因口腔癌復發而住院開刀，且每3 個月至半年要動1 次
    手術，無法持續工作，現於菜市場搬東西、打零工，每月收
    入6,500 元，實無法履行協商條件，且伊未經法院裁定開始
    更生程序或許可和解或宣告破產，為此聲請清算等語。
三、查債務人主張之上開事實，業據提出其全戶戶籍謄本、前置
    協商機制協議書暨還款分配表、98至99年度綜合所得稅各類
    所得資料清單、財產歸屬資料清單、行政院國軍退徐役官兵
    輔導委員會臺北榮民總醫院100 年3 月1 日、同年9 月18日
    診斷證明書暨醫療費用明細、勞工保險被保險人投保資料表
    、財團法人金融聯合徵信中心當事人綜合信用報告－協商前
    置專用債權人清冊等件為證（見本院卷第13、17至22、28至
    30、99至102 、115 至117 頁），堪信為真實。是以債務人
    每月收入6,500 元計算，實不足以支應其最低生活必要支出
    ，遑論負擔協商條件，是足認債務人確係因不可歸責於己之
    事由，致履行協商條件顯有困難。此外，復查無債務人有消
    費者債務清理條例第6 條第3 項、第8 條或第82條第2 項所
    定駁回清算聲請之事由存在，是債務人聲請清算，自屬於法
    有據。
四、債務人已於84年4 月間與前配偶離婚，而依其上開財產歸屬
    資料清單、集保戶異動及餘額資料明細表所示（見本院卷第
    70至74頁），其名下雖有正隆股份有限公司之股份1,178 股
    ，惟該公司之100 年10月21日股票價格為每股11.65 元，而
    債務人之債務總額達62萬4,797 元，此有上開財團法人金融
    聯合徵信中心當事人綜合信用報告－協商前置專用債權人清
    冊及債務人提出之債權人清冊附卷可參（見本院卷第10頁）
    。本院衡酌債務人之醫療支出、財產及本件清算財團之規模
    ，認債務人之財產應不敷清償清算程序之費用，爰依首揭規
    定裁定開始本件清算程序，並同時終止清算程序。
五、爰裁定如主文。
中    華    民    國  100     年    10    月    24    日
                  民事第二庭  法      官  劉逸成
上為正本係照原本作成。
開始清算程序之裁定不得抗告，如不服同時終止清算程序之裁定
，應於裁定送達後10日內，以書狀向本院提出抗告，並繳納抗告
費新臺幣一千元。
中    華    民    國  100     年    10    月    25    日
                              書  記  官  劉淑慧